# 请教陈版主，因银行开发客户，企业无偿获得软件使用权，如何进行财税处理？

提问人：冰 壶 亮 剑 时间：2021-11-25 17:29:48
甲公司（甲方）、乙银行（乙方）和丙软件厂商（丙方）签署三方协议约定：①为提升甲公司的信息化水平，丙软件厂商为甲公司提供ERP软件开发服务，总金额为 100 万元；
②款项由乙银行承担并直接支付给丙软件厂商，丙软件厂商直接开票给乙银行；
③开发完成后，软件的知识产权归丙软件厂商，软件的所有权归乙银行，并交由乙公司及其下属分、子公司永久使用，在不侵犯丙方知识产权的前提下，使用时间、方式等不受丙方限制；
④同时约定，甲公司与乙银行开展为期 3 年的合作，合作内容如下:a.甲公司应将乙银行作为战略合作银行，作为甲公司的主办合作银行，同类产品和服务优先选择与乙方合作；b.合作期内，甲方在乙方的日均存款、人民币业务结算量、对公账户数量在全部银行机构份额中保持首位；甲方在乙方的国际业务结算量份额在全部银行机构份额中保持首位；......
大致内容就是这样，对于甲公司来讲，这个软件如何进行财税处理，望陈版主给予帮助，谢谢

回答人：chenyiwei
首先要确定：如果合作协议中的业绩指标不达标，则甲公司是否需要将该软件的开发成本全部或按比例退还给乙银行？如果需退还的，则应将仍存在退还可能性（不论大小）的软件开发款确认为负债，解除退还义务后转入营业外收入。
如果确定业绩指标没有约束力，乙银行代为承担的开发成本无需退还的，则按该实际成本确认无形资产和营业外收入。

提问人：冰 壶 亮 剑 时间：2021-12-01 22:10:20
谢谢陈版主，还是有如下疑惑：
1.银行并非实质上的无偿赠送，是有一定的营销推广和绑定客户意图，那么是否满足捐赠或赠送的条件呢？如果不满足，能否还计入营业外收入呢？
2.假若计入营业外收入，在所得税汇算清缴时应如何考虑？
3.后期摊销是否正常摊销呢？

回答人：chenyiwei
1 、如果与特定业务相关（如事实上属于减免利息支出或者服务费）的，则根据经济实质处理，如冲减财务费用，不是计入营业外收入。 2 、后续该项无形资产正常摊销。